臺灣臺南地方法院刑事判決　　　　　　　　　　　　　九十一年度訴字第二三九號
　　公　訴　人　臺灣台南地方法院檢察署檢察官
　　被　　　告　丁○○
　　指定辯護人　本院公設辯護人甲○○
右列被告因強盜案件，經檢察官提起公訴（九十一年度偵字第一九七０號），本院判
決如左：
    主  文
丁○○意圖為自己不法之所有，攜帶兇器以強暴至使不能抗拒，而取他人之物，處有
期徒刑柒年貳月。
扣案水果刀壹把、安全帽壹頂及口罩壹付均沒收。
    事  實
一、丁○○因久無工作，無法繳納信用卡之費用，竟意圖不法所有，於民國（以下同
    ）九十一年二月十九日凌晨三時四十五分許，頭戴黑色安全帽及口罩，攜帶兇器
    水果刀一把，進入臺南縣永康市○○路一一八號「全家便利商店」內，持水果刀
    作勢欲刺店內唯一員工丙○○，至丙○○不能抗拒，丁○○即自櫃檯收銀機內取
    得新台幣四百元（面額一百元之紙鈔四張），尚未置入口袋之際，即為巡邏警員
    進入店內當場查獲，並扣得四百元（業經發還）及其所有做案用之水果刀一把、
    安全帽一頂及口罩一付。
二、案經臺南縣警察局永康分局報請臺灣臺南地方法院檢察署檢察官偵查起訴。
    理  由
一、訊據被告丁○○對於右揭強盜部分犯行固供承不諱，惟辯稱伊尚未取得紙鈔時即
    為警查獲云云。惟查，被告丁○○於警訊時業已坦承：「我當時已經打開收銀機
    ，拿到錢之時，正好警察巡邏到現場」等語。核與被害人丙○○及證人即案發時
    查獲員警乙○○一致證稱：當時被告已將現鈔拿在手上等語，足認被告上開於警
    訊時之自白與事實相符，自堪採信。其上開尚未取得紙鈔時即為警查獲之辯詞，
    洵不足採。查被告丁○○攜帶客觀上足以危害人之生命、身體安全之兇器即水果
    刀作勢欲刺被害人丙○○，被害人丙○○見狀即本能退至櫃台後方，任由被告取
    走金錢等情，已據被害人丙○○陳明在卷可按，顯見被告持水果刀作勢欲刺被害
    人丙○○之行為，已使被害人不能抗拒至明。此外，並有水果刀一把、安全帽一
    頂及口罩一付扣案及贓物領據一紙在卷可資佐證。事證明確，被告犯行洵堪認定
    。
二、核被告丁○○意圖為自己不法之所有，攜帶客觀上足以危害人之生命、身體安全
    之兇器即水果刀，作勢欲刺被害人丙○○，至丙○○不能抗拒，取得新台幣四百
    元，所為係犯刑法第三百三十條第一項之加重強盜罪。公訴人認被告係犯同法第
    三百二十八條第一項之罪，尚有未洽，起訴法條應予變更。爰審酌被告犯罪之動
    機、目的、手段，犯罪時所受之刺激及其品性、生活狀況、智識程度、犯罪所生
    之損害，及犯罪後態度等一切情狀，量處如主文所示之刑，藉資懲儆。扣案之水
    果刀一把、安全帽一頂及口罩一付，均為被告所有供犯罪所用之物，併依法宣告
    沒收。
據上論斷，應依刑事訴訟法第二百九十九條第一項前段、第三百條，刑法第三百三十
條第一項、第三十八條第一項第二款，判決如主文。
本案經檢察官陳誌銘到庭執行職務。
中    華    民    國      九十一    年      五        月        三      日
                              臺灣臺南地方法院刑事第三庭
                                      法  官  林  英  志
右正本證明與原本無異。
如不服本判決應於送達後十日內向本院提出上訴狀。（應附繕本）
                                      書記官  謝  國  欽
中    華    民    國      九十一    年      五        月        三      日
附錄本案論罪科刑法條全文：
刑法第三百三十條第一項
  犯強盜罪而有第三百二十一條第一項各款情形之一者，處七年以上有期徒刑。
刑法第三百二十一條第一項
  犯竊盜罪而有左列情形之一者，處六月以上、五年以下有期徒刑：
    一  於夜間侵入住宅或有人居住之建築物、船艦或隱匿其內而犯之者。
    二  毀越門扇、牆垣或其他安全設備而犯之者。
    三  攜帶兇器而犯之者。
    四  結夥三人以上而犯之者。
    五  乘火災、水災或其他災害之際而犯之者。
    六  在車站或埠頭而犯之者。
